臺灣高雄地方法院刑事判決　　　　　　　94年度訴字第3590號
公　訴　人　臺灣高雄地方法院檢察署檢察官
被　　　告　乙○○
上列被告因違反毒品危害防制條例案件，經檢察官提起公訴（起
訴訴案號：臺灣高雄地方法院檢察署94年度毒偵字第7429號），
嗣因被告就被訴犯罪事實為有罪之陳述，經本院告知簡式審判程
序意旨，並聽取公訴人及被告之意見後，本院合議庭裁定由受命
法官獨任依簡式審判程序審理、判決如下：
    主  文
乙○○連續施用第一級毒品，累犯，處有期徒刑捌月；扣案海洛
因壹小包（含包裝袋，淨重零點捌柒公克、空包裝重零點壹陸公
克）沒收銷燬之。
    事  實
一、乙○○前因竊盜、搶奪案件，經本院94年度聲字第718 號裁
    定其應執行有期徒刑1 年6 月，並於93年4 月14日入監，嗣
    於94年7 月1 日因縮刑執行完畢出監。其另因施用毒品案件
    ，經法院裁定送觀察勒戒處所觀察、勒戒後，認有繼續施用
    毒品之傾向，再經法院裁定先送強制戒治，而上開強制戒治
    則於93年10月22日期滿而執行完畢（含93年4 月1 日停止戒
    治出監，付保護管束後再撤銷保護管束），由臺灣高雄地方
    法院檢察署檢察官於93年3 月16日，以93年度戒毒偵字第17
    6 號為不起訴處分確定。
二、詎乙○○仍不知戒絕毒癮，明知海洛因業經公告列為毒品危
    害防制條例第2 條第2 項第1 款之第一級級毒品，不得非法
    持有、施用，仍未戒除施用毒品之習性，於前開強制戒治執
    行完畢後5 年內，復基於施用第一級毒品海洛因之概括犯意
    ，連續自94年8 月18日早上9 時許起，至94年8 月26日凌晨
    零時20分許，在高雄市○○區○○路601 巷20號10樓住處，
    以海洛因粉末摻入水中注射血管之施用方式，而平均一天注
    射施用海洛因2 次，施用第一級毒品海洛因多次。嗣為警於
    94年8 月26日下午2 時45分許，在高雄縣鳳山市○○○路與
    五福一路口，發現其行為可疑，為警查獲其所有供施用上開
    第一級毒品海洛因1 小包（含包裝袋，淨重零點捌柒公克、
    空包裝重零點壹陸公克），而經警依毒品危害防制條例之列
    管人口經本人同意採其尿液送驗結果呈第一級毒品海洛因之
    陽性反應，始悉上情。
三、案經高雄市政府警察局苓雅分局報請臺灣高雄地方法院檢察
    署檢察官偵查起訴。
    理  由
壹、程序方面
一、按除被告所犯為死刑、無期徒刑、最輕本刑為三年以上有期
    徒刑之罪或高等法院管轄第一審案件者外，於法院行準備程
    序進行中，被告先就被訴事實為有罪之陳述時，審判長得告
    知被告簡式審判程序之旨，並聽取當事人、代理人、辯護人
    及輔佐人之意見後，裁定進行簡式審判程序；且受命法官行
    準備程序，與法院或審判長有同一之權限；又簡式審判程序
    之證據調查，不受刑事訴訟法第159 條第1 項、第161 條之
    2 、第161 條之3 、第163 條之1 及第164 條至第170 條規
    定之限制，刑事訴訟法第273 條之1 第1 項、第279 條第2
    項前段、第273 條之2 分別定有明文。
二、查本件被告所犯為死刑、無期徒刑、最輕本刑為三年以上有
    期徒刑以外之罪，且非高等法院管轄第一審之案件，其於準
    備程序就前揭被訴事實為有罪之陳述，經受命法官告知簡式
    審判程序之旨，並聽取當事人之意見後，本院認無不得或不
    宜改依簡式審判程序進行之處，爰依刑事訴訟法第273 條之
    1 第1 項、第284 條之1 ，裁定本件由受命法官獨任進行簡
    式審判程序，合先敘明。
貳、實體方面
一、上揭犯罪事實，業據被告乙○○於本院94年12月9 日準備程
    序、審判程序時均供承不諱，且被告為警於上開時地查獲時
    所採取之尿液，送經高雄市立凱旋醫院檢出嗎啡陽性反應，
    此有該院94年9 月6 日（臺灣高雄地方法院檢察署94年毒偵
    字第7429號卷第8 頁）尿液檢驗報告、被告尿液採證代碼對
    照表及其尿液檢體監管記錄、扣押物品清單及警卷附之搜索
    扣押筆錄、扣押物品收據證明書、扣押物品目錄表、毒品初
    步鑑驗報告單、手機簡訊照片2張、扣案毒品照片2張、臺灣
    高雄地方法院檢察署93年度戒毒偵字第176 號不起訴處分書
    ，本院卷附之扣押物品清單、尿液採證代碼對照表、凱旋醫
    院尿液檢驗報告、法務部調查局鑑定通知書、刑案資料查註
    紀錄表、全國施用毒品案件紀錄表、受觀察勒戒人毒品及前
    科紀錄簡列表各1 份，並有海洛因1 小包扣案經送驗後，確
    含有海洛因成分之事實，亦有法務部調查局94年11月1 日調
    科壹字第220021359 號鑑定通知書1 紙在卷可查。是被告上
    開自白與事實相符，應堪採信。又查被告曾因施用毒品案件
    ，經法院裁定送觀察勒戒處所觀察、勒戒後，認有繼續施用
    毒品之傾向，再經法院裁定先送強制戒治，而上開強制戒治
    則於93年10月22日期滿而執行完畢（含93年4 月1 日停止戒
    治出監，付保護管束後再撤銷保護管束），由臺灣高雄地方
    法院檢察署檢察官於93年3 月16日，以93年度戒毒偵字第17
    6 號為不起訴處分確定，有臺灣高等法院被告前案紀錄表與
    臺灣高雄地方法院檢察署刑案資料查註紀錄表、臺灣高雄地
    方法院檢察署93年度戒毒偵字第176 號不起訴處分書各1 份
    在卷可稽，足徵被告確於前開強制戒治執行完畢後，5 年內
    再犯前揭毒品危害防制條例之罪而事證明確，其有施用第一
    級毒品海洛因之犯行，洵堪認定。
二、查海洛因係毒品危害防制條例第2 條第2 項第1 款所明定之
    第一級毒品，不得持有、施用。(一)核被告乙○○所為，係犯
    毒品危害防制條例第10條第1 項之施用第一級毒品罪。(二)其
    施用第一級毒品前持有毒品之低度行為，均應分別為施用之
    高度行為所吸收，不另論罪。(三)再被告上開先後連續多次施
    用第一級毒品之犯行，因時間緊接，所犯為構成要件相同之
    罪，顯均係基於概括之犯意反覆為之，為連續犯，應依刑法
    第56條之規定，應以一罪論，並加重其刑。(四)被告前因竊盜
    、搶奪案件，經本院94年度聲字第718 號裁定其應執行有期
    徒刑1 年6 月，並於93年4 月14日入監，嗣於94年7 月1 日
    因縮刑執行完畢出監之事實，有臺灣高等法院被告前案紀錄
    表、受觀察勒戒人毒品及前科紀錄簡列表各1 份在卷可按，
    其於有期徒刑執行完畢後5 年內，再犯本件有期徒刑以上之
    罪，為累犯，應依刑法第47條規定加重其刑，並依刑法第70
    條規定遞加重之。
三、玆爰審酌被告於上開強制戒治執行完畢後，仍未能徹底戒絕
    毒品，5 年內再犯本件上開連續施用第一級毒品罪，顯見其
    自制力不足，無法擺脫毒品，未能徹底戒絕毒品，顯見其戒
    毒之意志不堅，未能體悟施用毒品對自己、家人造成之傷害
    及社會之負擔，是檢察官具體求刑處有期徒刑10月雖屬允當
    ，惟念及其犯後已全部坦承犯行，且有悔改之心及參酌其施
    用毒品之動機、時間及次數等一切情狀，爰量處如主文所示
    之刑，以期鼓勵自我醒悟而斷絕毒癮、早日不再戕害自己。
四、至於扣案第一級毒品海洛因1 小包（含包裝袋，因海洛因毒
    品附著於包裝上剝離不易，應將包裝之整體視為海洛因毒品
    ，淨重零點捌柒公克、空包裝重零點壹陸公克）經送驗後，
    確含有海洛因成分之事實，亦有法務部調查局94年11月1 日
    調科壹字第220021359 號鑑定通知書1 紙在卷可查。是本件
    扣案第一級毒品，應依毒品危害防制條例第18條第1 項前段
    規定，不問屬於犯人與否，均沒收銷燬之。
據上論斷，應依刑事訴訟法第273 條之1 第1 項、第299 條第1
項前段，毒品危害防制條例第10條第1 項、第18條第1 項前段，
刑法第11條、第56條、第47條，判決如主文。
本案經檢察官甲○○到庭執行職務。
中    華    民    國    94    年 　 12    月    23　  日
                  刑事第三庭  法  官  施添寶
中　　華　　民　　國　　94　　年　　12　　月　　23　　日
以上正本證明與原本無異。
如不服本判決，應於收受送達後10日內向本院提出上訴書狀。
　　　　　　　　　　　　      書記官  陳威志
附錄本案判決論罪科刑法條
毒品危害防制條例第10條
施用第一級毒品者，處六月以上五年以下有期徒刑。
施用第二級毒品者，處三年以下有期徒刑。
